【裁判字號】    91,小上,185
【裁判日期】    920117
【裁判案由】    給付管理費
【裁判全文】
臺灣臺北地方法院民事判決  九十一年小上字第一八五號
    上  訴  人  甲○○
    被上訴人    新雪梨社區公寓大廈管理委員會
    法定代理人  游淑滿
    訴訟代理人  蔡文明
右當事人間給付管理費事件，上訴人對於本院臺北簡易庭九十一年七月二十六日第一
審判決（九十一年度北小字第一三二六號），提起上訴，本院判決如左：
    主    文
上訴駁回。
第二審訴訟費用新台幣壹仟佰拾元玖角由上訴人負擔。
    理    由
一、按：
  (1)對於小額程序之第一審裁判上訴或抗告，非以其違背法令為理由，不得為之，民
    事訴訟法第四百三十六條之二四第二項定有明文。同法第四百三十六條之十八第
    一項規定：「判決書得僅記載主文，就當事人有爭執之事項，於必要時得加記理
    由要領」。再者，依同法第四百三十六條之三十二第二項規定，小額事件之上訴
    程序並不準用同法第四百六十九條第六款；足見對於小額程序第一審裁判，不得
    以第一審判決有「判決不備理由」之違法情形為上訴理由。
  (2)當事人於第二審程序不得提出新攻擊或防禦方法，但因原法院違背法令致未能提
    出者不在此限，同法第四百三十六條之二十八亦定有明文。
  (3)依上訴意旨足認小額訴訟上訴為無理由者，得不經言詞辯論逕行判決，同法第四
    百三十六條之二十九第二款定有明文。
二、被上訴人起訴主張：上訴人（即被告）為新雪梨社區公寓大廈之住戶，自民國八
    十九年九月起至九十一年三月止欠繳管理費，為此訴請新台幣（以下同）陸萬零
    捌佰零伍元，及自民國九十一年五月九日起至清償日止，按年息百分之五計算之
    利息。上訴人則辯稱伊並實際並未居住該處，故不應支付其中之冷氣費等語。原
    審依新雪梨社區住戶規約、經費收支規則等證據，認定其中並無未實際居住之住
    戶得免付冷氣費之約定，而否定上訴人辯解。因而准許被上訴人請求。
二、上訴人主張：原判決並未就本件費用屬於公寓大廈管理條例第十八條規定之「公
    共基金」或同法第二十一條所稱「其他費用」。被上訴人亦未證明管理費用經區
    分所有權人會議決議合於法定人數等要件。原判決顯然具有「判決不備理由」之
    瑕疵（見九十一年八月二十六日上訴狀）。
三、依據理由欄首段說明，小額訴訟不得以「判決不備理由」為上訴理由，本件上訴
    顯無理由，爰不經言詞辯論，逕以判決駁回之。（公寓大廈管理條例第四十四條
    第二項所規定草約效力，並未要求起造人、管理委員會將其內容通知事後遷入之
    住戶方對其生效；買受人宜事先探查內容，管理委員會亦可將其內容張貼於公佈
    欄等處。）
四、本件訴訟費用額如下：
    第二審裁判：一千零四元九角。
    第二審送達郵費：三百零六元。
    合      計    ：一千三百十元九角
五、據上論結，本件上訴為無理由，依民事訴訟法第四百三十六條之三十二第二項、
    第四百四十九條第一項、第四百三十六條之二十九第二款、第四百三十六條之三
    十二第一項、第四百三十六條之十九、第七十八條，判決如主文。（一、二審訴
    訟費用係法院所收取之各項費用，不含律師費等費用。）
中      華      民      國    九十二    年      一      月     十七     日
                                  臺灣臺北地方法院民事第二庭
                                      審判長法官  丁蓓蓓
                                            法官  汪漢卿
                                            法官  吳燁山
右正本證明與原本無異。
本件判決不得上訴。（參見民事訴訟法第四百三十六條之三十）
中      華      民      國    九十二    年      一      月     十七     日
                                      法院書記官  柯月英


司法院資訊處製作；財團法人民間司法改革基金會備份。
